【裁判字號】    98,審易,347
【裁判日期】    980323
【裁判案由】    贓物
【裁判全文】
臺灣高雄地方法院刑事判決             98年度審易字第347號
公  訴  人  臺灣高雄地方法院檢察署檢察官
被      告  乙○○
上列被告因贓物案件，經檢察官提起公訴（97年度偵字第27979
號），嗣因被告於準備程序進行中就被訴事實為有罪陳述，經告
知簡式審判程序之旨並聽取當事人意見後，本院裁定進行簡式審
判程序並判決如下：
    主  文
乙○○收受贓物，累犯，處有期徒刑月，如易科罰金，以新台
幣壹仟元折算壹日。
    事  實
一、乙○○前因搶奪、施用毒品等案件，分別經本院91年度訴字
    第2158號判決判處有期徒刑1 年6 月及台灣高等法院高雄分
    院91年度上訴字第829 號判決判處有期徒刑1 年5 月確定，
    上揭各罪復經裁定應執行有期徒刑2 年10月，初於民國93年
    5 月25日縮短刑期假釋出監，惟經撤銷假釋，其後又因施用
    毒品、竊盜等案件，各由本院93年度訴字第3409號判決判處
    有期徒刑10月、94年度訴字第2071號判決判處有期徒刑8 月
    及94年度易字第843 號判決判處有期徒刑6 月確定（上述有
    期徒刑8 月、6 月復經裁定減刑且定應執行有期徒刑6 月）
    ，再接續執行上述殘刑，於96年9 月20日縮刑期滿執行完畢
    。詎其猶不知悛悔，明知由年籍姓名不詳、綽號「鼠仔」之
    成年男子（以下稱「鼠仔」）所交付之行動電話1 支及鑽戒
    1 只（均係甲○○所有，於97年9 月30日15時30分前某時許
    在高雄市○○路、草衙二路口遭竊）係屬來路不明之贓物，
    猶基於收受贓物之犯意，逕於同日16時50分許，在高雄市前
    鎮區○○○路公車處旁路邊某處，經由「鼠仔」交付而收受
    前開物品。嗣於同日17時10分許，因騎乘機車行經高雄縣鳳
    山市○○○路、大明路口遭警臨檢查獲，進而查悉上情。
二、案經高雄縣政府警察局鳳山分局報請台灣高雄地方法院檢察
    署檢察官偵查起訴。
    理  由
一、本件被告乙○○涉犯刑法第349 條第1 項收受贓物罪，其法
    定刑為死刑、無期徒刑、最輕本刑為3 年以上有期徒刑以外
    之罪，於準備程序進行中被告就被訴事實為有罪陳述，由法
    官告知簡式審判程序要旨並聽取其與公訴人之意見，經被告
    同意適用簡式審判程序後，本院亦認無不得或不宜改依簡式
    審判程序進行之處，爰依刑事訴訟法第273 條之1 第1 項、
    第284 條之1 規定裁定進行簡式審判程序，合先敘明。
二、上揭事實，業經證人甲○○於警詢中證述綦詳，並有查獲物
    品照片7 幀及贓物認領保管單1 份在卷可稽，復據被告迭於
    警詢、偵查及本院審理中均坦認上情不諱，足徵其自白確與
    事實相符，堪予採信。職是，本件事證明確，被告前揭犯行
    洵堪認定，應依法論科。
三、核被告乙○○所為，係犯刑法第349 條第1 項收受贓物罪。
    又被告前因搶奪、施用毒品及竊盜等案件，各經法院判決有
    罪確定，於96年9 月20日縮刑期滿執行完畢一節，業如前述
    ，並有台灣高等法院被告前案記錄表1 份在卷足憑，是其前
    受有期徒刑執行完畢後，5 年內故意再犯本件法定刑為有期
    徒刑以上之罪，應論以累犯並依法加重其刑。爰審酌被告任
    意收受他人交付之盜贓，及其犯罪之動機、目的與手段，所
    生危害尚非甚鉅，且犯罪後仍知坦承犯行等一切情狀，量處
    如主文所示之刑，並諭知易科罰金折算標準，以示懲儆。
四、此外，檢察官雖以被告先前已有多次竊盜、施用毒品前科，
    顯見其應有犯罪習慣，乃併予聲請於刑之執行前令入勞動處
    所強制工作云云。惟按，保安處分係針對受處分人將來之危
    險性所為之處置，以達教化、治療之目的，為刑罰之補充制
    度。我國現行刑法採刑罰與保安處分雙軌制，係在維持行為
    責任之刑罰原則下，為協助行為人再社會化之功能，以及改
    善行為人潛在之危險性格，期能達成根治犯罪原因、預防犯
    罪之特別目的。是保安處分中之強制工作，旨在對嚴重職業
    性犯罪及欠缺正確工作觀念或無正常工作因而犯罪者，強制
    其從事勞動，學習一技之長及正確之謀生觀念，使其日後重
    返社會，能適應社會生活。刑法第90條第1 項規定：「有犯
    罪之習慣或因遊蕩或懶惰成習而犯罪者，於刑之執行前，令
    入勞動場所，強制工作。」，即係本於比例原則之規範，使
    保安處分之宣告必須與行為人所為行為之嚴重性、行為人所
    表現之危險性及對於行為人未來行為之期待性相當之意旨予
    以制定，而由法院視行為人之危險性格，決定應否令入勞動
    處所強制工作，以期達成法定預防目的，要非僅須被告先前
    已有多次犯罪前科，即可遽謂其果有諭令強制工作之必要。
    查被告先前既未涉有任何贓物犯行，且本件僅係臨時受託銷
    贓而起意犯罪，客觀上實難率爾認定其確有犯罪習慣，基於
    上開說明，本院乃認當無併予宣告強制工作之必要，附此敘
    明。
據上論斷，應依刑事訴訟法第273 條之1 第1 項、第299 條第1
項前段，刑法第349 條第1 項、第47條第1 項、第41條第1 項前
段，刑法施行法第1 條之1 ，判決如主文。
中    華    民    國    98    年    3     月    23    日
                  刑事第十庭  法  官    陳明呈
以上正本證明與原本無異。
如不服本判決應於收受送達後10日內向本院提出上訴書狀，並應
敘述具體理由；如未敘述上訴理由者，應於上訴期間屆滿後20日
內向本院補提理由書（均須按他造當事人之人數附繕本）「切勿
逕送上級法院」。
中    華    民    國    98    年    3     月    23    日
                              書記官    張琇晴
附錄本判決論罪科刑之法條：
中華民國刑法第349條（普通贓物罪）
收受贓物者，處3 年以下有期徒刑、拘役或5 百元以下罰金。搬
運、寄藏、故買贓物或為牙保者，處5 年以下有期徒刑、拘役或
科或併科1 千元以下罰金。
因贓物變得之財物，以贓物論。


司法院資訊處製作；財團法人民間司法改革基金會備份。
